臺灣基隆地方法院基隆簡易庭民事判決
111年度基簡字第271號
原      告  基隆市山海觀公寓大廈管理委員會

法定代理人  陳瑾琳  
訴訟代理人  游晉觀  
被      告  繆亞典  

            高玉玲  

            黃家柔  

            陳郁菲（原名陳玉妃）


            戴道珍  

            顏淑均  



上列當事人間請求給付管理費事件，本院於民國111年4月26日言
詞辯論終結，判決如下：
    主  文
被告繆亞典應給付原告新臺幣2萬5,324元，及自民國111年4月14
日起至清償日止，按週年利率百分之10計算之利息。
被告高玉玲應給付原告新臺幣2萬2,085元，及自民國111年4月14
日起至清償日止，按週年利率百分之10計算之利息。
被告黃家柔應給付原告新臺幣1萬9,595元，及自民國111年4月14
日起至清償日止，按週年利率百分之10計算之利息。
被告陳郁菲應給付原告新臺幣1萬8,990元，及自民國111年4月14
日起至清償日止，按週年利率百分之10計算之利息。
被告戴道珍應給付原告新臺幣3萬7,942元，及自民國111年4月14
日起至清償日止，按週年利率百分之10計算之利息。
被告顏淑均應給付原告新臺幣6,663元，及自民國111年2月25日
起至清償日止，按週年利率百分之10計算之利息。
訴訟費用由被告繆亞典負擔新臺幣273元、被告高玉玲負擔新臺
幣238元、被告黃家柔負擔新臺幣211元、被告陳郁菲負擔新臺幣
205元、被告戴道珍負擔新臺幣409元、被告顏淑均負擔新臺幣72
元。
本判決得假執行，但被告如分別以附表編號1至6「合計」欄所示
金額為原告預供擔保，得免為假執行。
    事實及理由
壹、程序事項：
    被告等經合法通知，均未於言詞辯論期日到場，核無民事訴
    訟法第386條所列各款情形，爰依同法第436條第2項、第385
    條第1項前段規定，准原告訴訟代理人之聲請，由其一造辯
    論而為判決。
貳、實體事項：
一、原告起訴主張略以：
（一）原告為基隆市山海觀公寓大廈社區（下稱系爭社區）依法
      成立之管理委員會，系爭社區管理費調整費用前以每坪新
      臺幣(下同)25元計算，嗣經第8屆第1次區分所有權人會議
      決議，自民國108年9月1日起調整費用，每坪增收管理費5
      元、專款專用公共基金10元，合計每坪增收15元。被告繆
      亞典、高玉玲、黃家柔、陳郁菲、戴道珍、顏淑均各為系
      爭社區內基隆市○○區○○街000號10樓、87號13樓、209號10
      樓、49號4樓、189號8樓、187號8樓、191號8樓、83號7樓
      建物之區分所有權人，積欠如附表編號1至6所示之管理費
      ，屢次催繳均置之不理，爰依公寓大廈管理條例第21條及
      社區規約第10條第5項之規定提起本件訴訟，爰依法請求
      被告給付管理費。
（二）基於前述，聲明：如主文所示。
二、被告等均已於相當時期受合法送達通知，未於言詞辯論期日
    到場，亦未提出任何書狀作任何聲明或陳述。
三、本院得心證之理由：
（一）原告主張之上開事實，業據提出建物門牌號碼表、積欠款
      項明細表、公寓大廈管理組織報備證明書、基隆市中正區
      公所備查函、基隆市山海觀公寓大廈社區區分所有權人第
      二屆第二次會議會議記錄、基隆市山海觀公寓大廈社區第
      八屆第一次（重新召集）定期區分所有權人會議紀錄、規
      約節本等件為證。被告等經合法通知，均未於言詞辯論期
      日到場，亦未提出書狀為任何聲明或陳述，堪信原告主張
      為真實。
（二）從而原告依公寓大廈管理條例及社區規約，請求被告等給
      付如主文所示之管理費及遲延利息，為有理由，應予准許
      。
四、本件係適用簡易訴訟程序所為被告敗訴部分之判決，依民事
     訴訟法第389條第1項第3款規定，應依職權宣告假執行，並
    依職權宣告被告預供擔保得免為假執行。
五、本件原告原係以同一程序向被告繆亞典等共21人為公寓大廈
    管理費之請求，嗣原告於訴訟程序中除被告繆亞典、高玉玲
    、黃家柔、陳郁菲、戴道珍、顏淑均外，已陸續撤回其餘被
    告之訴，依民事訴訟法第83條規定，該撤回部分訴訟費用應
    由原告負擔，故本件被告部分之訴訟費用即第一審裁判費14
    08元（原告所繳納其餘訴訟費用乃其另行撤回、和解部分之
    訴訟費用並非本件訴訟費用範圍）由被告等六人依據敗訴金
    額比例負擔，應由被告繆亞典負擔273元【計算式：1,408元
    ×2萬5,324元/13萬0,599元＝273元，元以下四捨入，下同】
    、被告高玉玲負擔238元【計算式：1,408元×2萬2,085元/13
    萬0,599元＝238元，元以下四捨入，下同】、被告黃家柔負
    擔211元【計算式：1,408元×1萬9,595元/13萬0,599元＝211
    元，元以下四捨入，下同】、被告陳郁菲負擔205元【計算
    式：1,408元×1萬8,990元/13萬0,599元＝205元，元以下四捨
    入，下同】、被告戴道珍負擔409元【計算式：1,408元×3萬
    7,942元/13萬0,599元＝409元，元以下四捨入，下同】、被
    告顏淑均負擔72元【計算式：1,408元×6,663元/13萬0,599
    元＝72元，元以下四捨入，下同】。　　　　
六、據上論結，本件原告之訴為有理由，依民事訴訟法第436 條
     第2項、第 385條第1項前段、第78條、第87條第1項、第38
    9
    條第1項第3款，判決如主文。 
中　　華　　民　　國　　111 　年　　4 　　月　  29  　日
　　　          　基隆簡易庭法　官　王翠芬　　　　　
以上正本係照原本作成。
對於本件判決如有不服，應於收受送達後20日內向本院提出上訴
書狀，上訴於本院合議庭，並按他造當事人之人數附具繕本。如
委任律師提起上訴者，應一併繳納上訴審裁判費。
中　　華　　民　　國　　111 　年　　4 　　月　　29　　日
                            書記官　陳怡君
附表：111年度基簡字第271號
編號 門牌號碼 區分所有權人 欠費期別 （民國） 每月管理費 金額 （新臺幣） 期數 金額 （新臺幣） 備註 1 基隆市○○區○○街000號10樓 繆亞典  109年9月至111年1月 1,244元 17期 21,148元 調整後管理費    109年9月至110年8月 348元 12期 4,176元 公共基金      合計 25,324元  2 基隆市○○區○○街00號13樓 高玉玲   109年11月至111年1月 1,241元  15期 18,615元 調整後管理費     109年11月起至110年8月 347元 10期 3,470元 公共基金      合計 22,085元  3 基隆市○○區○○街000號10樓 黃家柔   109年11月至111年1月  1,069元 15期  16,035元 調整後管理費    109年11月起至110年8月  356元 10期 3,560元 公共基金      合計 19,595元  4 基隆市○○區○○街00號4樓  陳郁菲 109年11月至111年1月 1,036元  15期 15,540元 調整後管理費     109年11月起至110年8月 345元 10期 3,450元 公共基金      合計 18,990元  5 基隆市○○區○○街000號8樓 戴道珍 107年12月至108年8月 244元  9期 2,196元 調整前管理費     108年9月至111年1月 292元 29期 8,468元 調整後管理費     108年9月起至110年8月 97元 24期 2,328元 公共基金      合計 12,992元   基隆市○○區○○街000號8樓  107年7月至108年8月 244元 14期 3,416元 調整前管理費    108年9月至111年1月 292元 29期 8,468元 調整後管理費     108年9月起至110年8月 97元 24期 2,328元 公共基金      合計 14,212元   基隆市○○區○○街000號8樓  108年9月至111年1月 290元 29期 8,410元 調整後管理費    108年9月起至110年8月 97元 24期 2,328元 公共基金      合計 10,738元  6 基隆市○○區○○街00號7樓 顏淑均 110年8月至111年1月 1,052元  6期 6,312元 調整後管理費     110年8月起至110年8月 351元 1期 351元  公共基金      合計 6,663元